臺灣高雄地方法院刑事裁定
111年度聲字第1420號
聲請人  即
選任辯護人  薛政宏律師
被      告  甲○○
上列被告因妨害性自主罪案件（111年度侵訴字第36號），辯護
人聲請具保停止羈押，本院裁定如下：
    主  文
甲○○提出新臺幣叁拾萬元之保證金後，准予停止羈押，並自停止
羈押時起，限制住居於高雄市○○區○○街00號，且應於全案經判決
確定前，每週一、三、五下午八時前至高雄市政府警察局林園分
局中庄派出所報到，並不得為與本案證人即告訴人AV000-A11109
6（姓名詳卷）接觸或與證人黃○○、黃○○、黃○○、劉○○勾串之行
為。
    理  由
一、聲請意旨略以：被告甲○○對於證據能力部分，除爭執自身自
    白任意性外，對其餘證人證述之證據能力均不爭執，僅聲請
    傳喚員警施○○、陳○○、陽○○。又本案已有監視錄影畫面可證
    明被告是否犯罪，請求准予新臺幣（下同）30萬元具保停止
    羈押，被告同意限制住居於高雄市○○區○○街00號，並每日晚
    上6點至8點至中庄派出所報到，由被告之配偶蘇○○作為擔保
    人等語。
二、按被告及得為其輔佐人之人或辯護人，得隨時具保，向法院
    聲請停止羈押；許可停止羈押之聲請者，應命提出保證書，
    並指定相當之保證金額；指定之保證金額，如聲請人願繳納
    或許由第三人繳納者，免提出保證書；許可停止羈押之聲請
    者，得限制被告之住居；法院許可停止羈押時，經審酌人權
    保障及公共利益之均衡維護，認有必要者，得定相當期間，
    命被告定期向法院指定之機關報到，及其他經法院認為適當
    之事項，刑事訴訟法第110條第1項、第111條第1、3、5項、
    第116條之2第1項第1款、第8款分別定有明文。
三、被告甲○○前因妨害性自主罪案件，前經本院受命法官訊問及
    核閱相關卷證後，認被告涉犯對少年強制性交罪之嫌疑重大
    ，有事實足認為有湮滅證據及逃亡之虞，且有羈押必要，而
    依刑事訴訟法第101條第1項第1款、第2 款之規定，於民國1
    11年7月11日起諭知羈押3月，並禁止接見通信在案。
四、經查
　㈠被告於警詢、第一次偵訊、偵查中羈押審查訊問時，均坦承
    有起訴書所載犯行，且於第二次偵查中有律師陪同到庭時，
    亦供稱未經警不正訊問，依被告先前自白供述之犯罪經過，
    與告訴人AV000-A111096（姓名詳卷，下稱告訴人）所述及
    卷附受理疑似性侵害事件驗傷診斷書記載之傷勢相符。再者
    ，卷內案發現場以及離開現場之監視器畫面，經證人即被告
    之父黃○○、黃○○指認與被告身形相似，本案查獲之車牌號碼
    000-000號機車之外形特徵，亦與監視器畫面顯示之機車外
    型特徵（右前後照鏡傾斜、車前左前方有白色圖樣）相符，
    足認被告涉犯對少年強制性交罪之犯罪嫌疑重大。又由本案
    犯罪經過觀之，犯案前後有遮掩車牌及換裝掩飾行蹤等情形
    ，有事實足認被告有湮滅證據或逃亡之虞，而有羈押之原因
    。
　㈡惟審酌被告於本案起訴後提出自白非出於任意性之抗辯，經
    本院於111年8月19日準備程序勘驗本案搜索現場之錄影檔，
    確有員警對被告及其在場家人稱：「你現在都不講，我們東
    西就扣一扣。三個都帶去給檢察官，三個都被收起來，你們
    都不講，三個都收起來，三個都關起來，你知道我的意思嗎
    ？」、「我現在會把你們三個一定帶回去把你們抓起來，絕
    對是抓去檢察官那裡，三個都關起來，你們三個都不承認，
    你們三個絕對被關起來。我今天也沒有要逼你們隨便亂承認
    。」、「16號，早上5點，誰去前鎮那裡？我現在講一講，
    就把你們帶回去，你們都不講沒關係，我就帶你們回去，但
    我跟你們保證百分之百你們三個絕對會被關起來。」、「我
    跟你講坦白一點，你們都不承認沒關係，最好，你們三個檢
    察官百分之百會把你們押起來，押不押的起來其次，押的起
    來你們三個就一起關」等語，有本院111年8月19日勘驗筆錄
    在卷可參，則被告自白之任意性是否受影響，尚待調查釐清
    ，參以本案目前訴訟進行之程度，並權衡國家刑事司法權之
    有效行使、社會秩序及公共利益、被告之人身自由受限制之
    程度，認被告於本案羈押期間如能提出新臺幣30萬元之保證
    金，並限制住居在高雄市○○區○○街00號住處，又為防免被告
    於具保後逃亡妨礙本案後續訴訟程序之進行，自停止羈押時
    起，命被告應於全案經判決確定前，於每週一、三、五下午
    8時前至高雄市政府警察局林園分局中庄派出所報到，應能
    有效降低被告逃亡之風險；並為防止被告與本案證人勾串，
    命被告不得為與本案證人即告訴人接觸或與證人黃○○、黃○○
    、黃○○、劉○○勾串之行為，應足以擔保原羈押欲保全之目的
    ，並確保本案後續上訴審及執行程序之進行，而可以之代替
    羈押。
五、依刑事訴訟法第108條第1項前段、第5項、第110條第1項、
    第111條第1項、第3項、第5項、第116條之2第1項第1款、第
    8款、第121條第1項規定，裁定如主文。
中　　華　　民　　國　　111 　年　　8 　　月　　23　　日
                  刑事第七庭   審判長法　官  林柏壽
　　　　　　　　　                   法  官  洪韻筑
　　　　　　　　　                   法  官  李宜穎
以上正本係照原本作成。
如不服本裁定，應於收受送達後5日內向本院提出抗告狀。（應
附繕本）　　　　　　　　　
因疫情而遲誤不變期間，得向法院聲請回復原狀。　　
中　　華　　民　　國　　111 　年　　8 　　月　　23　　日
                                     書記官  涂文豪